### Contacter

cegeoffroy@hotmail.fr

www.linkedin.com/in/cegeoffroy (LinkedIn)

## Principales compétences

Project Coordination
Operational Excellence
FinTech

### Languages

Français (Native or Bilingual)
English (Native or Bilingual)
Spanish (Elementary)

### Certifications

Prince2 Practitioner certificate in Project Management

# **Charles-Edouard Geoffroy**

Entrepreneur - Payment & Finance

United Kingdom

### Résumé

Entrepreneur spécialisé dans le paiement et les business modèle lié à l'abonnement.

Fort d'une experience aussi bien opérationnelle que financière, j'offre des solutions Team As A Service (TAAS) autour du paiement et de la finance afin d'aider d'autres entrepreneurs à développer leurs business.

# Expérience

DGTL PAY
Founder & CEO
décembre 2017 - Present

London, United Kingdom

- Merchant Service Provider Payment & Finance
- Development of a new generation of payment gateway

Web Agency Chief Revenue Officer - CFO février 2015 - janvier 2018 (3 ans) London, Royaume-Uni

### EY

Manager 2007 - janvier 2015 (8 ans 1 mois) France, UK

# **Formation**

Sorbonne University

Master 2, Banking, Corporate Finance, and Legal tax · (2002 - 2007)

Stanislas

Bachelor's degree · (1998 - 2002)